【裁判字號】    90,易,727
【裁判日期】    901031
【裁判案由】    竊盜
【裁判全文】
臺灣嘉義地方法院刑事判決                            九十年度易字第七二七號
    公  訴  人  臺灣嘉義地方法院檢察署檢察官
    被      告  丙○○
右列被告因竊盜案件，經檢察官提起公訴（九十年度偵字第五○八五號），本院判決
如左：
    主  文
丙○○連續竊盜，累犯，處有期徒刑壹年貳月，並於刑之執行前，令入勞動場所強制
工作年。扣案之機車鑰匙貳支沒收。
    事  實
一、丙○○前於民國八十三年間因竊盜案件，經本院八十三年度易字第一一九四號判
    處有期徒刑六月確定，八十四年間因竊盜案件，經本院八十四年度訴字第二八七
    號判處有期徒刑一年六月確定，前開刑罰接續執行，八十五年三月十四日假釋付
    保護管束，八十六年七月二日期滿未據撤銷，以執行完畢論。又於八十五年間因
    竊盜案件，經本院八十五年度易字第八一五號判處有期徒刑一年八月，並於刑之
    執行前，令入勞動場所強制工作三年確定，八十五年十一月二十一日移付強制工
    作，八十七年十一月十日免予繼續執行，繼之執行有期徒刑，八十九年五月五日
    執行完畢。素行不佳，有竊盜之習慣。
二、詎丙○○仍不知悔改，意圖為自己不法之所有，基於概括之犯意，先後於附表編
    號一、二、三所示之時間及地點，以自備之機車鑰匙二支，徒手竊取附表編號一
    、二、三所示各該被害人管領之機車，得手後並將所竊得機車置於嘉義市○○街
    口植物園側門之巷道內。嗣於九十年八月五日凌晨五時三十五分許，丙○○在嘉
    義市○區○○路與五福街交岔路口旁巷道內，著手竊取如附表編號四所示機車之
    際，為警當場查獲並扣得丙○○所有供前開犯行所用之機車鑰匙二支而告不遂。
三、案經嘉義市警察局第一分局報告臺灣嘉義地方法院檢察署檢察官偵查起訴。
    理  由
一、訊據被告丙○○對於右揭事實均坦承不諱（本院卷第七十一頁審判筆錄），核與
    被害人甲○○、戊○○、乙○○、丁○○○於警訊時指訴之失竊情節相符（警卷
    第四頁至第八頁反面偵訊筆錄），復有被害報告及保管書各四份、車輛失竊查詢
    紀錄二份在卷（警卷第十二頁至第十九頁、第二十二頁至第二十三頁）可查，以
    及扣案之機車鑰匙二支可資佐證。因之，被告自白核與事實相符，事證明確，其
    犯行堪以認定。
二、核被告所為，係犯刑法第三百二十條第一項之竊盜既遂罪，第三百二十條第三項
    、第一項之竊盜未遂罪。其先後既、未遂之犯行，時間緊接，方法雷同，所犯係
    構成要件相同之罪名，顯係基於概括犯意為之，應依刑法第五十六條連續犯規定
    論以既遂一罪，並加重其刑。再查，被告前於八十三年間因竊盜案件，經本院八
    十三年度易字第一一九四號判處有期徒刑六月確定，八十四年間因竊盜案件，經
    本院八十四年度訴字第二八七號判處有期徒刑一年六月確定，前開刑罰接續執行
    ，八十五年三月十四日假釋付保護管束，八十六年七月二日期滿未據撤銷，以執
    行完畢論，又於八十五年間因竊盜案件，經本院八十五年度易字第八一五號判處
    有期徒刑一年八月，並於刑之執行前，令入勞動場所強制工作三年確定，八十五
    年十一月二十一日移付強制工作，八十七年十一月十日免予繼續執行，繼之執行
    有期徒刑，八十九年五月五日執行完畢，有臺灣嘉義地方法院檢察署刑案資料查
    註紀錄表、臺灣高等法院被告全國前案紀錄表各一份在卷（偵查卷第三頁至第九
    頁，本院卷第六頁至第十頁）可按，其受有期徒刑之執行完畢，亦經強制工作一
    部執行而免予繼續執行後，五年以內故意再犯本件有期徒刑以上之罪，依刑法第
    四十七條規定為累犯，依竊盜犯贓物犯保安處分條例第七條亦以累犯論，當依刑
    法第四十七條規定遞加重其刑。爰審酌被告素行不佳，年富力壯，不思上進，恣
    意竊取他人財物，破壞社會平和秩序，殊值非議，犯罪之動機、目的、方法，犯
    後坦承罪愆，態度尚可等一切情狀，量處如主文所示之刑，以示懲儆。另查，被
    告具有多次竊盜前科，曾經法院宣告強制工作，又獲邀寬典免予繼續執行，有上
    揭前案紀錄表可循，竟不知悛悔，復為本件竊盜犯行，且次數頻繁，顯然具有犯
    罪之習慣，至為灼然，是本院認被告屢經刑之執行，卻未獲導正，單純刑罰制裁
    難收矯治之效，非施以保安處分無以防衛社會，爰依竊盜犯贓物犯保安處分條例
    第三條第一項第一款、第四條、第五條第一項前段規定諭令於刑之執行前另入勞
    動場所強制工作三年。
三、末扣案之機車鑰匙二支，為被告所有供本件犯行所用之物，業據其供陳在卷（本
    院卷第七十一頁至第七十二頁審判筆錄），應依刑法第三十八條第一項第二款規
    定宣告沒收。
據上論斷，應依刑事訴訟法第二百九十九條第一項前段，刑法第五十六條、第三百二
十條第一項、第四十七條、第三十八條第一項第二款，竊盜犯贓物犯保安處分條例第
三條第一項第一款、第四條、第五條第一項前段、第七條，罰金罰鍰提高標準條例第
一項前段，判決如主文。
本案經檢察官曹合一到庭執行職務。
中      華      民      國    九十      年      十      月    三十一    日
                                      臺灣嘉義地方法院刑事第二庭
              法  官  張  道  周
右正本證明與原本無異。
如不服本判決，應於判決送達後十日內向本院提出上訴狀( 應附繕本 )。
中      華      民      國    九十      年      十一    月     一       日
                                          書記官  王  佩  湘
附表
┌──┬───────┬────────┬───────────────┐
│編號│時間          │地點            │被害人、失竊車輛及既未遂      │
├──┼───────┼────────┼───────────────┤
│一  │九十年八月五日│嘉義市○區○○街│甲○○、牌照號碼ＵＭＴ－六一八│
│    │凌晨二時三十分│公園側門        │號機車、既遂                  │
│    │許            │                │                              │
├──┼───────┼────────┼───────────────┤
│二  │九十年八月五日│嘉義市○區○○街│戊○○、牌照號碼ＵＭＶ－四三八│
│    │凌晨三時許    │十巷二號前      │號機車、既遂                  │
├──┼───────┼────────┼───────────────┤
│三  │九十年八月五日│嘉義市○區○○街│乙○○、牌照號碼ＵＩＩ－九五一│
│    │凌晨三時十分許│五十號          │號機車、既遂                  │
├──┼───────┼────────┼───────────────┤
│四  │九十年八月五日│嘉義市○區○○路│丁○○○、牌照號碼ＵＮＤ－三二│
│    │凌晨五時三十五│與五福街交岔路口│一號機車、未遂                │
│    │分許          │旁巷道內        │                              │
└──┴───────┴────────┴───────────────┘
附錄本判決論罪法條全文
刑法第三百二十條第一項
意圖為自己或第三人不法之所有，而竊取他人之動產者，為竊盜罪，處五年以下有期
徒刑、拘役或五百元以下罰金。


司法院資訊處製作；財團法人民間司法改革基金會備份。
